【裁判字號】    97,勞小上,3
【裁判日期】    970326
【裁判案由】    損害賠償
【裁判全文】
臺灣臺中地方法院民事裁定           97年度勞小上字第3號
上  訴  人  頡榕實業有限公司
法定代理人  乙○○
被上訴人    甲○○
上當事人間請求損害賠償事件，上訴人對於中華民國97年2月14
日本院臺中簡易庭96年中勞小字第93號第一審小額民事判決提起
上訴，本院判決如下：
    主    文
上訴駁回。
第二審訴訟費用新臺幣壹仟伍佰元由上訴人負擔。
    理    由
一、上訴意旨略以：
  (一)被上訴人並非上訴人公司之員工，並無固定時間到上訴人公
    司上下班，並無打卡資料，故本件被上訴人自無權請求上訴
    人付款，原審疏未查明，自應廢棄改駁回被上訴人在第一審
    之訴。
  (二)被上訴人只是偶爾撥一小部分時間，到上訴人公司處，幫忙
    上訴人處理網路資料，則核其性質，僅屬承攬性質，並非上
    訴人之員工，則上訴人更無權請求本件付款。請求廢棄原審
    判決等語。
二、按對於小額程序之第一審裁判之上訴或抗告，非以其違背法
    令為理由，不得為之。又上訴狀內應記載上訴理由，表明(一)
    原判決所違背之法令及其具體內容。(二)依訴訟資料可認為原
    判決有違背法令之具體事實，民事訴訟法第436 條之24第2
    項、第436 條之25分別定有明文。所謂判決有違背法令，依
    民事訴訟法第468 條之規定，乃指判決不適用法規或適用不
    當而言，且依同法第436 條之32第2 項之規定，此為小額事
    件之上訴程序所準用。再以判決有不適用法規或適用不當為
    上訴理由時，其上訴狀或理由書應有具體之指摘，並揭示該
    法規之條項或內容，若係成文法以外之法則，應揭示該法則
    之旨趣，倘為司法院解釋或最高法院之判例，則應揭示該判
    解之字號或其內容，如依民事訴訟法第469 條所列第1 款至
    第5 款理由提起上訴時（第6 款未準用，參照民事訴訟法第
    436 之32第2 項規定），其上訴狀或理由書應揭示合於該條
    款之事實，上訴理由狀如未依此項方法表明者，即難認為已
    對原判決之違背法令有具體之揭示，其上訴自難認為合法（
    最高法院71年台上字第314 號判例參照）。次按上訴不合法
    者，第二審法院應以裁定駁回之，民事訴訟法第444 條第1
    項前段定有明文，依同法第436 之32第2 項之規定，此於小
    額事件之上訴程序亦準用之。查本件經核上訴人前揭上訴之
    理由，並未依民事訴訟法第436 條之25規定，於上訴狀內表
    明原判決所違背之法令及具體內容，及依訴訟資料可認為原
    判決有違背法令之具體事實，揆諸前開說明，其上訴自非合
    法，應予駁回。
三、依民事訴訟法第436 條之32第1 項準用同法第436 條之19之
    規定，第二審法院為訴訟費用之裁判時，應確定其費用額。
    本件第二審訴訟費用額確定為新臺幣1,500 元，爰諭知如主
    文第二項所示。
四、結論：本件上訴為不合法，依民事訴訟法第436 條之32第1
    項、第2 項、第444 條第1 項、第95條、第78條、第436 條
    之19第1 項，裁定如主文。
中    華    民    國    97    年    3     月    26    日
                  民事第四庭   審判長法  官  王  銘
                                     法  官  呂麗玉
                                     法  官  郭佳瑛
上正本證明與原本無異。
本裁定不得抗告。
中    華    民    國    97    年    3     月    26    日
                                     書記官


司法院資訊處製作；財團法人民間司法改革基金會備份。
